臺灣高雄地方法院民事裁定
110年度消債聲免字第71號
聲　請　人　李玫璇　000000000000000000000000000000000000
00000000000000000000000000000000000000000000000000000000
00000000000000000000000000000000000000000000000000
　　　　　　　　　　000000000000000000000000
0000000000000000000000000000000000000000000000000000000
相　對　人　
即債權人　　國泰世華商業銀行股份有限公司
　　　　　　　　　　000000000000000000000000000000000000
法定代理人　郭明鑑　00000000
代 理 人　王行正　000000000000000000000000000000000000
相　對　人　
即債權人　　花旗（台灣）商業銀行股份有限公司
　　　　　　　　　　00000000000000000000000000000000000
000000000000000000000000000000000000000000000000000000
法定代理人　莫兆鴻　00000000
代 理 人　陳正欽　00000000000000000000000000000
相　對　人　
即債權人　　聯邦商業銀行股份有限公司
　　　　　　　　　　000000000000000000000000000000000000
00000000000000000000000000000000000000000000000000000
法定代理人　林鴻聯　00000000
代 理 人　陳俊嘉　00000000000000000000000000000000000
相　對　人　
即債權人　　遠東國際商業銀行股份有限公司
　　　　　　　　　　00000000000000000000000000000000000
000000000000000000000000000000000000000000000000000000
法定代理人　周添財　00000000
　　　　　　　　　　000000000000000000000000
　　　　　　　　　　　寄板橋莒光郵局第6-106號信箱　　　 
相　對　人　
即債權人　　元大商業銀行股份有限公司
　　　　　　　　　　000000000000000000000000000000000000
00000000000000000000000000000000000000000000000000000
法定代理人　翁健　　00000000
代 理 人　黃勝豐00000000000000000000000000000000000
相　對　人　
即債權人　　安泰商業銀行股份有限公司
　　　　　　　　　　000000000000000000000000000000000000
00000000000000000000000000000000000000000000000000000
法定代理人　丁予康　00000000
代 理 人　羅漢璇　00000000000000000000000000000000
相　對　人　
即債權人　　中國信託商業銀行股份有限公司
　　　　　　　　　　000000000000000000000000000000000000
00000000000000000000000000000000000000000000000000000
法定代理人　利明献　00000000
　　　　　　　　　　000000000000000000000000
　　　　　　　　　　000000000000000000000000000000000
相　對　人　
即債權人　　萬榮行銷股份有限公司
　　　　　　　　　　00000000000000000000000000000000000
法定代理人　呂豫文　00000000
　　　　　　　　　　000000000000000000000000
　　　　　　　　　　00000000000000000000000000000000000
相　對　人　
即債權人　　良京實業股份有限公司
　　　　　　　　　　000000000000000000000000000000000000
法定代理人　平川秀一郎
　　　　　　　　　　00000000
　　　　　　　　　　000000000000000000000000
　　　　　　　　　　00000000
相　對　人　
即債權人　　滙誠第一資產管理股份有限公司
　　　　　　　　　　000000000000000000000000000000000000
法定代理人　莊仲沼　00000000
　　　　　　　　　　000000000000000000000000
　　　　　　　　　　00000000
相　對　人　
即債權人　　台北富邦商業銀行股份有限公司
　　　　　　　　　　00000000000000000000000000000000000
法定代理人　程耀輝　00000000
　　　　　　　　　　000000000000000000000000
　　　　　　　　　　000000000000000000000000000000000000
上列聲請人即債務人因消費者債務清理事件聲請免責，本院裁定
如下：
    主  文
聲請人李玫璇應予免責。
    理  由
一、聲請意旨略以：聲請人前於民國106年10月16日向本院聲請
    清算，經本院以106年度消債清字第179號裁定自106年12月2
    2日下午4時起開始清算程序，普通債權人於清算程序中未受
    分配，本院於108年1月18日以107年度消債職聲免字第144號
    裁定不免責確定；其後聲請人依本院106年度司執消債清字
    第165號債權表所列債權比率還款（如附表所示），還款金
    額合計176387元，爰依消費者債務清理條例（下稱消債條例
    ）第133條、第141條之規定，聲請免責等語。
二、按債務人因消債條例第133條之情形，受不免責之裁定確定
    後，繼續清償達該條規定之數額，且各普通債權人受償額均
    達其應受分配額時，得聲請法院裁定免責。
三、本院之判斷
  ㈠查聲請人前於106年10月16日向本院聲請清算，經本院以106
    年度消債清字第179號裁定自106年12月22日下午4時起開始
    清算程序，復經本院以106年度司執消債清字第165號裁定清
    算程序終結確定，普通債權人未受分配，而經本院於108年1
    月18日以107年度消債職聲免字第144號裁定不免責確定等情
    ，經本院依職權調取前開案卷核閱屬實，此部分事實，應堪
    以認定。
  ㈡本院前開裁定（107年度消債職聲免字第144號）認聲請人構
    成消債條例第133條事由而裁定不免責，並指明聲請人於聲
    請清算前2年間可處分所得總額扣除最低生活費用總額後之
    餘額為171648元，普通債權人於清算程序中未受分配等情，
    有前開裁定、債權表在卷可參。又本院裁定不免責後，聲請
    人還款數額，亦有匯款憑條影本、債權人陳報狀附卷可參（
    見院卷第4-16頁、第28-49頁）。基上，本院依前開證據資
    料，核算各債權人受償債權數額如附表所示，堪認聲請人清
    償之數額已達消債條例第141條第1項所定數額，自應予以免
    責。
　㈢債權人良京實業股份有限公司又稱：聲請人未舉證是否以繼
    續工作之收入償還全體債權人云云。查債務人自開始清算程
    序後迄至108年1月，以打零工為生，每月收入20000元扣除
    必要支出12941元、扶養費2000元後，尚有餘額，且經裁定
    不免責後，其於108年7月至110年1日間於壹陸壹創意廣告社
    任兼職人員，每月領取報酬約15,000元至20,000元不等，11
    0年4月起於國泰人壽保險股份有限公司任職，迄至110年12
    月平均每月收入約【計算式：（28403＋50830＋1881＋3000＋20
    0＋61197＋30650＋28258＋800＋3000＋250＋400＋14455＋218＋59＋15
    841＋177＋7686＋15841＋15841）÷9＝30999，本裁定計算式均採
    元以下4捨5入】，亦有存簿、工作證明書為證（本案卷第58
    至63頁），可見，聲請人尚有能力負擔附表所示金額，債權
    人復未提出債務人有隱匿或再次負擔新債務藉以脫免就債務
    之情形，空言指摘，尚無足採。
四、據上論結，聲請人之聲請為有理由，依消債條例第133條、
    第141條第1項，爰裁定如主文。
中　　華　　民　　國　　111 　年　　2 　　月　　7 　　日
              　　民事庭　  法　官　賴寶合
上為正本係照原本作成
如不服本裁定，應於裁定送達後10日內，以書狀向本院提出抗告
，並繳納抗告費新臺幣1千元
中　　華　　民　　國　　111 　年　　2 　　月　　7 　　日
  　                        書記官　胡美儀